【裁判字號】    97,上易,1454
【裁判日期】    971009
【裁判案由】    竊盜
【裁判全文】
臺灣高等法院刑事判決                97年度上易字第1454號
上  訴  人  臺灣士林地方法院檢察署檢察官
上  訴  人
即  被  告  丁○○
                    （現於台灣新店戒治所執行戒治中）
被      告  寅○○
                    （現另案於臺灣臺北監獄執行中）
            壬○○
                    （已歿）
上列上訴人因被告竊盜案件，不服臺灣士林地方法院96年度易字
第1728號，中華民國97年2月29日第一審判決（起訴案號：臺灣
士林地方法院檢察署96年度偵字第5013、6859、7616、9995號）
，提起上訴，本院判決如下：
    主  文
原判決關於壬○○被訴附表三竊盜無罪部分撤銷。
壬○○前項被訴部分公訴不受理。
其他上訴駁回。
    事  實
一、丁○○曾於民國（下同）83年間因違反麻醉藥品管理條例案
    件，經臺灣臺北地方法院以83年度訴字第299號判決判處有
    期徒刑5月及5年4月，並定應執行刑為有期徒刑5年8月確定
    ，於87年7月18日縮短刑期假釋出監，又於假釋付保護管束
    期間之89年間，因贓物案件，經臺灣臺北地方法院以89年度
    易字第817號判決判處有期徒刑4月確定，經撤銷假釋並接續
    執行殘刑2年10月9日，於92年8月17日執行完畢。詎丁○○
    竟不知悔改，竟分別各基於意圖為自己不法所有之犯意，或
    與寅○○（寅○○涉案部分，業經原審法院以其犯如附表一
    所示之竊盜罪，各處如附表二所示之刑及沒收如附表二所示
    之物，應執行有期徒刑2年6月確定在案）分別或共同基於意
    圖為自己不法所有之犯意聯絡，分別於如原判決附表一編號
    四至九、一一至一四、一九至二二所示之時間、地點，以前
    開附表一所示之方法，分別竊取前開附表一所示被害人之財
    物（各次行竊時間、地點、行為人、被害人、手法及所得財
    物均詳如前開附表一所示；至前開附表一所示以外之寅○○
    與徐仁鴻，或該2人與壬○○，或徐仁鴻與何進來，或壬○○、徐仁鴻個人單獨所犯部分，業經原審分別判處罪刑確定
    在案）。嗣於96年6月15日14時30分許，在臺北市○○區○○街227巷26號5樓，為警據報而當場查獲前往行竊之丁○○
    、寅○○，並扣得寅○○所有供行竊所用之鐵撬1支、大型
    平口螺絲起子1支及小型鐵撬1支（以上保管字號為臺灣士林
    地方法院檢察署96年度保管字第3860號），另於丁○○所騎
    乘之機車置物箱內扣得其所有之平口螺絲起子2支、十字螺
    絲起子1支、老虎鉗1支、鯉魚鉗1 支、拔釘器1支、扳手1支
    、美工刀1支及前供行竊所用之開鎖工具1支（以上保管字號
    為臺灣士林地方法院檢察署96年度保管字第3860號），並由
    丁○○於96年6月16日及26日經有偵查權之員警發覺如附表
    一編號四至八、一一至一四、一九至二二犯行前，自行向承
    辦員警申告前開行為並表明接受裁判之意，而查悉上情。
二、案經臺北市政府警察局北投分局報請臺灣士林地方法院檢察
    署檢察官偵查起訴。
    理  由
甲、關於被告壬○○被訴如附表三編號二所示公訴不受理部分：
一、公訴意旨略以：被告壬○○與同案被告寅○○基於意圖為自
    己不法所有之犯意聯絡，共犯如附表三編號二所示之竊盜犯
    行（犯罪時間、地點、行為態樣、被害人均詳如前開附表三
    所示），因認被告壬○○涉有刑法第321條第1項第1款、第2
    項之加重竊盜未遂罪嫌（至其另犯原判決如附表一編號二、
    一○部分，業經原審以其犯如前開附表一所示之竊盜罪，各
    處如前開附表二所示之刑，應執行有期徒刑7月確定在案）
    。
二、按被告死亡者，應諭知不受理之判決，刑事訴訟法第303條
    第5款定有明文。
三、查本件被告壬○○因檢察官不服原審關於如附表三編號二所
    示無罪部分判決，上訴本院後，被告壬○○業於97年7月18
    日死亡，有被告之個人基本資料查詢結果在卷可稽（見本院
    卷第112頁）。揆諸前開說明，被告壬○○被訴前開竊盜案
    件，應諭知不受理判決。檢察官就被告壬○○提起上訴部分
    ，惟原審未及審酌被告已死亡之事實，即有未洽。原判決關
    於被告壬○○該部分既有不當，依前揭說明，自應由本院將
    原審該部分判決撤銷，改諭知公訴不受理之判決。
乙、關於上訴人即被告丁○○及被告寅○○部分：
壹、證據能力之認定部分：
    按被告以外之人（包括證人、鑑定人、告訴人、被害人及共
    同被告等）於審判外之陳述雖不符刑事訴訟法第159條之1至
    之4等四條之規定，而經當事人於審判程序同意作為證據，
    法院審酌該言詞陳述或書面陳述作成時之情況，認為適當者
    ，亦得為證據；當事人、代理人或辯護人於法院調查證據時
    ，知有刑事訴訟法第159條第1項不得為證據之情形，而未於
    言詞辯論終結前聲明異議者，視為有前項之同意，同法第15
    9條之5定有明文。立法意旨在於傳聞證據未經當事人之反對
    詰問予以核實，原則上先予排除。惟若當事人已放棄反對詰
    問權，於審判程序中表明同意該等傳聞證據可作為證據；或
    於言詞辯論終結前未聲明異議，基於尊重當事人對傳聞證據
    之處分權，及證據資料愈豐富，愈有助於真實發見之理念，
    且強化言詞辯論主義，使訴訟程序得以順暢進行，上開傳聞
    證據亦均具有證據能力。查本件下列所引用之被告以外之人
    於審判外之供述或非供述證據，因公訴人、被告已於本院審
    理時表示無意見（見本院卷第114頁反面至118頁），且迄至
    言詞辯論終結前均未聲明異議，而本院審酌上開供述或非供
    述等證據資料製作時之情況，無不當取供及證明力明顯過低
    之瑕疵，認以之作為證據應屬適當，故揆諸前開規定，認前
    揭證據資料應有證據能力。
貳、認定上訴人即被告丁○○犯罪事實所憑之證據及理由：
一、經查：
  (一)上開犯罪事實，業據上訴人即被告丁○○於原審審理時供承
    不諱（見原審卷第76至78頁、第288頁），核與被害人未○○、戊○○、亥○○、己○○、庚○○、辰○○、宇○○、
    卯○○、戌○○、酉○○、陳信合、丙○○、陳易景、癸○○等人分別於警詢時、偵查中及原審審理時指訴（見96年度
    偵字第7616號卷(一)第66至71頁、第184至185頁、第299頁，
    同上卷(二)第396至398頁、第400至403頁、第405至406頁，96
    年度偵字第9995號卷第71至73頁、第81至87頁、第99至101
    頁、第103至104頁、第106至107頁、第234至236頁、第238
    至241頁、第243至244頁），及證人即同案被告寅○○（寅
    ○○涉案部分，業經原審法院以其犯如附表一所示之竊盜罪
    ，各處如附表二所示之刑及沒收如附表二所示之物，應執行
    有期徒刑2年6月確定在案）於原審審理時供述（見原審卷第
    195至196頁、第311至313頁、第315至317頁，且有被害人庚○○、戌○○、辰○○、未○○、癸○○、丙○○、陳信合
    及子○○出具之贓物認領保管單、臺北市政府警察局北投分
    局搜索扣押筆錄、扣押物品目錄表及現場照片等在卷可稽（
    見96年度偵字第7616號卷(一)第97至98頁、第100頁、第102至
    117頁、第186至188頁，同上卷(二)第352至362頁、第399、40
    4頁，96年度偵字第9995號卷第24至26頁、第88至91頁、第9
    8、102頁、第119至132頁、第237、242、245頁）。此外，
    復有如事實欄所載之物品扣案可資佐證（見本院卷第109至1
    10頁）。又被害人宇○○住處內冷氣口旁所採得之指紋，經
    送內政部警政署刑事警察局鑑驗結果，與被告丁○○之指紋
    相符，有該局96年7月19日刑紋字第0960109762號鑑驗書及
    臺北市政府警察局北投分局刑案現場勘察報告各乙份附卷可
    參（見上開96年度偵字第9995號卷第111至112頁、第114至1
    32頁），足徵被告丁○○、寅○○之上開自白與事實相符。
  (二)嗣被告丁○○雖改口辯稱附表一編號五、十三、十四、二十
    一所示之時間有誤，致其不能適用減刑之相關規定，影響其
    權益；另編號十九、二十之地點係1間房子內之2個房間，應
    僅論以一罪云云。然查：1.被告丁○○所犯如附表一編號五
    、十三、十四、二十一所示等竊盜犯行之時間，業據其於原
    審審理時供認在卷，且核與被害人戊○○、戌○○、酉○○
    、陳易景等人分別於警詢時、偵查中及原審審理時指訴，及
    證人郭培林、葉幸福等人於警詢時供述情節大致相符，已如
    前述。是其於自白後翻異前詞，改稱如附表一編號五、十三
    、十四、二十一所示等竊盜犯行之時間均在96年4月24日以
    前，應依中華民國九十六年罪犯減刑條例之相關規定予以減
    刑云云，顯係事後為圖獲得減刑寬典之飾責之詞，委無足採
    。2.至其另以如附表一編號十九、二十之地點係一間房子內
    之二個房間，應僅論以一罪云云。查被告丁○○所犯如附表
    一編號十九、二十所示之犯行，除門牌號碼不同外（一為臺
    北市中山區○○○路○段41巷14號8樓，一為同號8樓之1），
    其他諸如犯罪時間、方法、被害人及失竊財物等均不相同（
    詳細內容見附表一編號十九、二十各項所示），可見被告丁○○上開所犯係時間前後緊接之各別獨立犯行，要非被告丁○○所指得以一罪論之情形。是其前開所辯，亦無足採。
  (三)綜上，本件事證已臻明確，被告丁○○犯行洵堪認定，應予
    依法論科。
二、按刑法第321條第1項第3款之攜帶兇器竊盜罪，係以行為人
    攜帶兇器竊盜為其加重條件，此所謂兇器，其種類並無限制
    ，凡客觀上足對人之生命、身體、安全構成威脅，具有危險
    性之兇器均屬之，且祇須行竊時攜帶此種具有危險性之兇器
    為已足，並不以攜帶之初有行兇之意圖為必要（最高法院79
    年臺上字第5253號判例參照）。查被告丁○○於行竊時所攜
    帶如附表一所示之鐵撬、固定夾、套筒、十字起子、套筒扳
    手及大型平口螺絲起子，均屬金屬材質，此有卷附之照片可
    稽（見上開96年度偵字第7616號卷(一)第104、109頁、第112
    至114頁），且部分係其持以破壞鐵絲網、鐵窗、鎖頭所用
    之物，業經渠等供明在卷，於客觀上自足以對人之生命、身
    體、安全構成威脅，而均為兇器之一種。又窗戶、鐵窗及鐵
    絲網，依社會通常觀念具防盜、防閑之作用，為安全設備。
    核被告丁○○所為如附表一編號四至九、一一至一四、一九
    至二二所示之行為，分別係犯如前開附表一所示之竊盜罪。
    又檢察官補充理由書雖認如附表一編號六、一四所示之行為
    ，分別係犯刑法第321條第1項第2款、第3款之加重竊盜罪嫌
    。然依被害人亥○○於警詢中證稱：「…竊賊以開鎖方式侵
    入（鎖頭未破壞），我回家時是發現大門是開著的…」等語
    ，而被害人戌○○於警詢中僅證稱曾於96年6月份發現所使
    用之庫房房門開啟等語，另被害人卯○○於警詢中亦證稱：
    「…據警方帶同之嫌犯供稱，歹徒係開啟樓下公共鐵門後，
    上樓至頂樓住處，然後再由頂樓之鋁門落地窗侵入屋內翻箱
    倒櫃，因為我係經警方到場時才知道頂樓遭人侵入行竊，所
    以現場狀況尚保持遭竊時歹徒翻箱倒櫃的狀況」等語，觀諸
    卷附被害人卯○○住處之現場照片，該落地窗並無遭破壞之
    情形，是以渠等上開之陳述內容，自難認有何毀越門扇、牆
    垣或其他安全設備及攜帶兇器之情形。參以被害人卯○○於
    警詢中另證稱並不清楚財物損失狀況等語，亦難逕認其確有
    行動電話及鐵製項鍊等財物遭竊而達既遂之程度，自與上開
    加重竊盜罪之構成要件有間。惟其基本事實同一，自得予以
    審究，並變更起訴法條。又被告丁○○所為竊取被害人卯○○財物之犯行及被告丁○○所為竊取被害人酉○○財物之犯
    行，雖已著手於竊盜行為之實施，然未至取得財物之結果，
    均為未遂犯，應依刑法第25條第2項之規定，減輕其刑。又
    被告丁○○所為如附表一編號四及九之竊盜犯行，均另犯刑
    法第306條第1項之侵入住宅罪，公訴意旨業已敘明此部分犯
    罪事實，惟漏未引用該部分事實所適用之法條，尚有未洽。
    又被告丁○○與同案被告寅○○就如附表一編號四、九、一
    一、一二所示之竊盜犯行，分別有犯意聯絡及行為分擔，均
    為共同正犯。又被告丁○○就如附表一編號四、編號九之竊
    盜犯行，均係以一加重竊盜之行為同時觸犯侵入住宅罪名，
    為想像競合犯，應依刑法第55條之規定，從一重之加重竊盜
    罪論處。又被告丁○○所犯前開附表一所示各竊盜罪，犯意
    各別，應予分論併罰。又被告丁○○於96年6月16日及26日
    經有偵查權之員警發覺如附表一編號四至八、一一至一四、
    一九至二二之竊盜犯行前，自行向承辦員警申告前開行為並
    表明接受裁判，符合自首之規定，是就此部分犯行均應依刑
    法第62條之規定，減輕其刑。又被告丁○○曾於83年間因違
    反麻醉藥品管理條例案件，經臺灣臺北地方法院以83年度訴
    字第299號判決判處有期徒刑5月及5年4月，並定應執行刑為
    有期徒刑5年8月確定，於87年7月18日縮短刑期假釋出監；
    又於假釋付保護管束期間之89年間，因贓物案件，經臺灣臺
    北地方法院以89年度易字第817號判決判處有期徒刑4月確定
    ，經撤銷假釋並接續執行殘刑2年10月9日，而於92年8月17
    日執行完畢，此有本院被告前案紀錄表附卷可參，其前曾受
    有期徒刑之執行完畢，於5年以內故意再犯本件最重本刑為
    有期徒刑以上之罪，為累犯，應依刑法第47條第1項之規定
    加重其刑，並就被告丁○○前開所犯部分，依法先加後減之
    。
、無罪部分：
一、本件公訴意另以：被告丁○○、寅○○基於意圖為自己不法
    所有之犯意，分別單獨或與同案被告壬○○結夥實施如附表
    三所示之竊盜犯行（犯罪時間、地點、參與人、行為態樣、
    被害人及所得財物均詳如附表三所示），因認被告丁○○、
    寅○○上開行為分別涉有如附表三所示之竊盜未遂罪嫌等語
    。
二、按被告未經審判證明有罪確定前，推定其為無罪；又犯罪事
    實應依證據認定之，無證據不得認定其犯罪事實；又被告之
    自白，不得作為有罪判決之唯一證據，仍應調查其他必要之
    證據，以察其是否與事實相符；又不能證明被告犯罪者，應
    諭知無罪之判決，刑事訴訟法第154條第1項、第2項、第156
    條第2項及第301條第1項分別定有明文。又事實之認定，應
    憑證據，如未能發現相當證據，或證據不足以證明，自不能
    以推測或擬制之方法，為裁判基礎（最高法院40年度臺上字
    第86號判例參照）。另認定犯罪事實所憑之證據，雖不以直
    接證據為限，間接證據亦包括在內；然而無論直接或間接證
    據，其為訴訟上之證明，須於通常一般之人不致有所懷疑，
    而得確信其為真實之程度者，始得據為有罪之認定，倘其證
    明尚未達到此一程度，而有合理之懷疑存在時，即無從為有
    罪之認定，亦有最高法院76年度臺上字第4986號判例可資參
    照。況刑事訴訟法第161條第1項亦規定，檢察官就被告犯罪
    事實，應負舉證責任，並指出證明之方法，是檢察官對於起
    訴之犯罪事實，應負提出證據及說服之實質舉證責任，倘其
    所提出之證據，不足為被告有罪之積極證明，或其指出證明
    之方法，無從說服法院以形成被告有罪之心證，基於無罪推
    定之原則，自應為被告無罪判決之諭知，最高法院92年度臺
    上字第128號著有判例可資參照。
三、公訴意旨認被告丁○○、寅○○上開行為分別涉有如附表三
    所示之竊盜未遂罪嫌，無非係以：前揭犯罪事實，業據被害
    人乙○○、辛○○、地○○及巳○○分別於警詢及偵查中指
    訴歷歷，並經證人吳武聰、郭培林分別於警詢及偵查中證述
    在卷為其主要論據。訊據上訴人即被告丁○○及被告寅○○
    固不否認於前揭時間曾至如附表三所示地點等事實不諱，然
    堅詞否認有為如附表三所示之竊盜未遂犯行，均辯稱：當日
    尚未進入屋內竊取財物即為人發覺等語。
四、按行為人是否構成刑法第321條之加重竊盜罪，仍應視其已
    否著手實施同法第320條之竊盜行為而定，而竊盜行為之著
    手，係以已否開始財物之搜尋為要件，倘行為人僅著手於刑
    法第321條第1項各款所列之加重要件行為（如結夥三人、攜
    帶兇器、毀壞門扇或安全設備、夜間侵入住宅），而尚未為
    竊盜行為之著手者，充其量亦僅得於訴訟要件（如業經合法
    告訴）齊備下，依情狀論以侵入住宅罪或毀損罪，斷不能以
    該條竊盜罪之未遂犯論科；又刑法上之未遂犯，必須已著手
    於犯罪行為之實行而不遂，始能成立，此在刑法第25條第1
    項規定甚明，另竊盜行為之著手，係指行為人意圖為自己或
    第三人不法之所有，而開始搜尋財物而定（最高法院27年滬
    上字第54號判例及92年度臺上字第5127號判決意旨參照）。
    查被害人乙○○於警詢時供述：「…我當時在屋內客廳看電
    視，突然聽到大門外有開門的聲音，原以為鄰居，發現聲音
    持續約五分鐘，我就去打開木門，就看到一個人往樓下衝，
    我就大喊抓小偷，竊賊就往巷子逃逸…」，「（問：現場有
    無任何財物損失？）沒有任何損失。」等語 (見偵卷第頁)
    ；又被害人地○○於警詢時供述：「我是事後警方到場告訴
    我遭小偷等情，我去檢查大門才發現鐵門釘子有異狀，…」
    ，「（問：家中有無任何財物損失或遭破壞情形？）都沒有
    」等語 (見偵卷第頁)；被害人巳○○於警詢時供述：「…
    睡覺時忽然聽到窗戶有聲響，我立即驚醒，發現窗戶邊站著
    一個男人持一支竹棒正欲開窗戶，我當場起床大叫抓賊，該
    竊賊立即往樓梯方向逃跑…」，「（問：現場有無任何財物
    損失？）沒有」，「（問：現場有無門窗損壞？）沒有」等
    語 (見偵卷第頁)；另被害人辛○○之友人吳武聰於警詢中
    則證稱：「…再我與辛○○一居住的住所內上廁所時，聽見
    住所大門發出有人以鑰匙開第一道鐵門及繼續要開第二道鍛
    造門的聲響，後來可能因為我有將鍛造門自內反鎖打不開而
    發出疑似要用力開門的聲音，我以為是辛○○回來了，於是
    我就大聲對著大門的方向喝斥並同時自屋內將門打開想要了
    解到底是誰想要開門進屋，但在我開門以後沒有看見人…」
    等語 (見偵卷第頁)。是依上開之陳述內容觀之，僅足以認
    定被告丁○○、寅○○業已實施刑法第321條第1項各款所列
    之加重要件行為，而難認已達搜尋財物之著手階段。又被告
    丁○○、寅○○所為如附表三所示之行為，縱認涉有刑法第
    306條第1項之侵入住宅罪嫌，然依同法第308條第1項之規定
    ，均須告訴乃論，而依卷內現存事證，此部分犯行均未經被
    害人乙○○、地○○及巳○○提出告訴。至被害人辛○○雖
    於96年3月22日提出告訴，觀諸證人吳武聰於同日警詢中證
    稱：「（問：壬○○以竊得之鑰匙欲開門進入你住所外，其
    有無進入你住所內？）因為我將門反鎖，所以他只有開一道
    門，無法進入我屋內」等語 (見偵卷第頁)。而刑法第306條
    第1項之侵入住宅罪並無罰未遂犯之規定，自難以該等罪名
    論處。是被告丁○○、寅○○所涉如附表三所示之竊盜未遂
    犯行，尚屬無從證明。此外，復查無其他積極證據足資證明
    渠等有何公訴意旨所稱之竊盜未遂犯行，依照前開之說明，
    自應均就此部分為被告無罪之諭知。
肆、原審以上訴人即被告丁○○如原判決附表一編號四至九、一
    一至一四、一九至二二所示竊盜犯罪事證明確，適用刑事訴
    訟法第284條之1、第299條第1項前段、第300條，刑法第28
    條、第320條第1項、第3項、第321條第1項第1款、第2款、
    第3款、第2項、第25條第2項、第55條、第51條第5款、第62
    條、第38條第1項第2款，刑法施行法第1條之1，中華民國96
    年罪犯減刑條例第2條第1項第3款、第7條等規定，並審酌被
    告丁○○正值壯年，竟多次以如附表一編號四至九、一一至
    一四、一九至二二所示之方式竊取他人財物，嚴重破壞社會
    秩序及他人財產安全，然其於犯後尚能坦承犯行，及其品行
    、犯罪動機、目的、手段、行為次數、生活狀況、智識程度
    、犯罪所得之利益及所生之損害等一切情狀，分別量處如原
    判決如附表二編號四至九、一一至一四、一九至二二所示之
    刑。又被告丁○○所為本件如附表一編號六、一二、二二等
    竊盜犯行，其犯罪時間均在96年4月24日以前，且宣告刑均
    未逾有期徒刑1年6月，爰依中華民國96年罪犯減刑條例第2
    條第1項第3款及第3條第1項第15款之規定，各減其刑期二分
    之一，而分別諭知如原判決如附表二編號六、一二、二二所
    示之減得之刑，並定其應執行刑為有期徒刑6年。並認檢察
    官雖聲請就被告丁○○依竊盜犯贓物犯保安處分條例第3條
    第1項之規定諭知刑前強制工作，然保安處分係針對受處分
    人將來之危險性所為之處置，以達教化、治療之目的，為刑
    罰之補充制度，我國現行刑法採刑罰與保安處分雙軌制，係
    在維持行為責任之刑罰原則下，為協助行為人再社會化之功
    能，以及改善行為人潛在之危險性格，期能達成根治犯罪原
    因、預防犯罪之特別目的，是保安處分中之強制工作，旨在
    對嚴重職業性犯罪及欠缺正確工作觀念或無正常工作因而犯
    罪者，強制其從事勞動，學習一技之長及正確之謀生觀念，
    使其日後重返社會，能適應社會生活。又竊盜犯贓物犯保安
    處分條例第3條第1項規定：十八歲以上之竊盜犯、贓物犯，
    有犯罪之習慣者，得於刑之執行前，令入勞動場所強制工作
    ，乃授權法院「得」依具體情狀決定是否令有竊盜、贓物犯
    罪習慣之被告入勞動場所強制工作，而非「必」宣告之，即
    係本於保安處分應受比例原則之規範，使保安處分之宣告，
    與行為人所為行為之嚴重性、行為人所表現之危險性及對於
    行為人未來行為之期待性相當之意旨而制定，而由法院視行
    為人之危險性格，決定應否令入勞動處所強制工作，以達預
    防之目的。依卷附之上開被告丁○○前案紀錄表所載，於如
    附表一編號四至九、一一至一四、一九至二二所示之各竊盜
    犯行前，被告丁○○並無任何竊盜前科，並於如附表一編號
    四至八、一一至一四、一九至二二之竊盜犯行為警發覺前自
    首，且於犯後坦承犯行，尚難僅以本次犯罪期間內之竊盜行
    為次數，即認渠等有犯竊盜罪之習慣，爰依比例原則，綜合
    其所表現之危險性及對其未來之期待性等情以觀，因認宣告
    如前開所示之刑，與被告丁○○犯行之處罰已屬相當，並足
    收儆懲之效，尚無另宣告強制工作以預防矯治其社會危險性
    之必要，而均不另諭知於刑之執行前令入勞動場所強制工作
    。另說明未扣案之鐵撬及扣案之固定夾1把、套筒8個、十字
    起子1把、套筒扳手1支（以上保管字號為臺灣士林地方法院
    檢察署96年度保管字第2202號）及鐵撬1支、大型平口螺絲
    起子1支、小型鐵撬1支、開鎖工具1支（以上保管字號為臺
    灣士林地方法院檢察署96年度保管字第3860號），均係供犯
    竊盜罪所用之物，且分別為被告丁○○或共犯寅○○所有，
    業經渠等供明在卷，爰依刑法第38條第1項第2款之規定，於
    前開各該加重竊盜罪之主文項下宣告沒收之。並就如附表三
    所示之犯罪不能證明部分，適用刑事訴訟法第301條第1項前
    段，另行諭知無罪之判決。經核認事用法俱無不合，量刑亦
    屬妥適。被告丁○○上訴意旨以如附表一編號五、十三、十
    四、二十一所示之時間有誤，致其不能適用中華民國九十六
    年罪犯減刑條例之相關規定，影響其權益；另編號十九、二
    十之地點係一間房子內之二個房間，原審卻論以2罪，適用
    法律顯有未當，指摘原審該部分之判決不當。惟查被告丁○○前開所指如附表一編號五、十三、十四、二十一所示等竊
    盜犯行之時間均在96年4月24日以前，應依中華民國九十六
    年罪犯減刑條例之相關規定予以減刑云云，顯係畏罪所為事
    後圖減罪責之詞，並無足採；另其所指如附表一編號十九、
    二十之地點係一間房子內之二個房間，應僅論以一罪云云，
    亦無可取等節，業均如前述，是其上訴所指，並無理由，應
    予駁回。至檢察官以如附表編號一、三被告2人共犯案件及
    編號四被告丁○○所犯案件，認被告行竊目標均為公寓大廈
    等類型之集合式住宅，渠等進入集合住宅之大門，在建築物
    內搜尋下手行竊之個別住戶，及在已為公寓之一部分之樓梯
    間搜尋財物之行為，顯已著手於密接構成要件之行為，應論
    以竊盜未遂罪；而如附表三編號二被告寅○○與同案被告壬○○共犯竊盜部分，以同案被告壬○○前於96年3月21日晚
    間在被害人辛○○住處竊取鑰匙與感應卡等物（即原審判決
    附表一編號十），其目的顯係要趁機下手行竊，是同案被告
    壬○○對於辛○○住處之財物狀況應當已有一定程度之瞭解
    ，即壬○○已著手於搜尋財物之行為，嗣壬○○帶同有犯意
    聯絡而於事中加入之被告寅○○持辛○○住處之鑰匙進入該
    大廈後前往開啟辛○○住處大門，係為遂行竊盜犯行，然遭
    吳武聰發現而未遂，認被告寅○○所為應論以刑法第321條
    第1項第1款第2項之夜間侵入住宅竊盜未遂罪云云。然查：
    (一)公訴人所指被告2人如附表三編號一、三各節，依前開證
    人乙○○、地○○於警詢時證述之情形，僅足以認定被告丁○○、寅○○業已實施刑法第321條第1項各款所列之加重要
    件行為，而難認已達搜尋財物之著手階段等情，已如前述，
    公訴人上訴意旨認被告進入集合式住宅之大門，在建築物內
    搜尋下手行竊之個別住戶，及在樓梯間搜尋財物之行為，即
    屬竊盜行為之著手。惟上訴意旨前開所指行竊方式，除與起
    訴書所指之事實不同（如原判決附表三所示行竊方式）外，
    且依證人乙○○、地○○前開所述，亦乏事證足認樓梯間有
    何財物可供搜尋，自尚不得以被告之自白為唯一認定該部分
    事實之依據。上訴意旨認被告所為，已達竊盜著手之程度，
    尚嫌速斷。(二)再同案被告壬○○竊得如附表一編號十之大門
    鑰匙及感應卡後，縱其動機係為趁機行竊，惟此並不等同於
    另一加重竊盜行為之著手搜尋財物，上訴人以附表三編號二
    部分，同案被告壬○○於犯下附表一編號十竊得前開大門鑰
    匙及感應卡既遂之犯行（刑法第320 條第1項之普通竊盜罪
    ）後，同時又評價其為刑法第321條第1項第1款、第2項之加
    重竊盜罪之著手行為，顯已違背單一行為不得重覆評價之法
    律適用原則，自無足採。是其認同案被告壬○○嗣後帶同有
    犯意聯絡而於事中加入之被告寅○○持前開辛○○住處鑰匙
    進入大廈後前往開啟辛○○住處大門時，為吳武聰發現等情
    ，已達著手加重竊盜而未遂云云，未依前開最高法院27年滬
    上字第54號判例及92年度臺上字第5127號判決意旨，妥適認
    定加重竊盜罪中加重條件之實施行為與竊盜之著手行為，亦
    不可採。檢察官前開上訴所指，固欲以從寬認定加重竊盜著
    手行為之範圍，以達懲治宵小橫行之目的，惟因均與前開論
    理法則有違，是其上訴指摘原判決如附表三無罪部分不當，
    亦無理由，應予駁回。
據上論斷，應依刑事訴訟法第369條第1項前段、第364條、第303
條第5款、第368條，判決如主文。
本案經檢察官張熙懷到庭執行職務。
中    華    民    國    97    年    10    月    9     日
                  刑事第十四庭   審判長法  官   陳志洋
                                       法  官   蔡聰明
                                       法  官   謝靜慧
以上正本證明與原本無異。
不得上訴。
                                       書記官   高士童
中    華    民    國    97    年    10    月    9     日
附錄：本案論罪科刑法條全文
刑法第320條、第321條
中華民國刑法第320條
意圖為自己或第三人不法之所有，而竊取他人之動產者，為竊盜
罪，處5年以下有期徒刑、拘役或5百元以下罰金。
意圖為自己或第三人不法之利益，而竊佔他人之不動產者，依前
項之規定處斷。
前二項之未遂犯罰之。
中華民國刑法第321條
犯竊盜罪而有左列情形之一者，處6月以上、5年以下有期徒刑：
一  於夜間侵入住宅或有人居住之建築物、船艦或隱匿其內而犯
之者。
二  毀越門扇、牆垣或其他安全設備而犯之者。
三  攜帶兇器而犯之者。
四  結夥三人以上而犯之者。
五  乘火災、水災或其他災害之際而犯之者。
六  在車站或埠頭而犯之者。
前項之未遂犯罰之。
附表一：
┌──┬───────┬───────┬─────┬────────────────┬───┬────────────┐
│編號│   時間       │地點          │被害人    │行竊方式與失竊財物              │行為人│所犯法條                │
│    │              │              │          │                                │      │                        │
├──┼───────┼───────┼─────┼────────────────┼───┼────────────┤
│一  │96年3 月上旬某│臺北市北投區北│午○○    │以徒手之方式拆卸車道機房口內防水│徐仁鴻│刑法第320 條第1 項      │
│    │日            │投路1 段9 號  │          │不銹鋼閘門1 片，得手後由寅○○搭│寅○○│                        │
│    │              │              │          │載徐仁鴻，前往臺北市○○區○○路│      │                        │
│    │              │              │          │資源回收場變賣得款新臺幣（下同  │      │                        │
│    │              │              │          │）2500 元                       │      │                        │
├──┼───────┼───────┼─────┼────────────────┼───┼────────────┤
│二  │96年3 月23日上│台北市北投區奇│天○○    │由寅○○駕駛ZZ-5703 號小貨車，搭│寅○○│刑法第321 條第1 項第2   │
│    │午6 時15分    │岩路151 號旁黎│          │載徐仁鴻及壬○○二人，由壬○○在│徐仁鴻│、3 、4款               │
│    │              │明長青休閒中心│          │旁把風，另由徐仁鴻持己有客觀上可│壬○○│                        │
│    │              │              │          │供作兇器使用之鐵撬破壞該休閒中心│      │                        │
│    │              │              │          │二樓之鐵絲網後攀爬進入無人居住之│      │                        │
│    │              │              │          │休閒中心內，竊取瓦斯爐、爐臺及洗│      │                        │
│    │              │              │          │手臺等白鐵製品，得手後由寅○○及│      │                        │
│    │              │              │          │徐仁鴻將之搬入上開貨車內，嗣其欲│      │                        │
│    │              │              │          │離去之際，惟天○○發現而制止，始│      │                        │
│    │              │              │          │將所竊得之上開物品棄置於休閒中心│      │                        │
│    │              │              │          │旁道路上。                      │      │                        │
├──┼───────┼───────┼─────┼────────────────┼───┼────────────┤
│三  │96年4 月8 日凌│臺北市北投區中│丑○○    │駕駛租用之ZZ-5703 號小貨車至該處│徐仁鴻│刑法第320 條第1 項      │
│    │晨5 時5 分    │央南路102 巷38│          │，嗣由何進來及徐仁鴻合力抬起一樓│何進來│                        │
│    │              │之一號大門出入│          │公共大門之白鐵門，將之搬至貨車上│      │                        │
│    │              │口            │          │而竊取，並變賣得款3000多元      │      │                        │
├──┼───────┼───────┼─────┼────────────────┼───┼────────────┤
│四  │96年4 月21日12│臺北市北投區中│未○○    │以己有之開鎖工具開啟一樓大門，至│丁○○│刑法第321 條第1 項第2款 │
│    │時30分前之日間│央北路3 段7 號│          │五樓頂見落地窗未關，而由丁○○自│寅○○│、第306條第1項          │
│    │某時許（起訴書│5樓 頂        │          │落地窗上小門窗攀爬入內，由寅○○│      │                        │
│    │誤載為14時許）│              │          │在外把風，竊取R.C 水晶鑽錶2 條、│      │                        │
│    │              │              │          │手錶12只（其中SKII手錶2 只已領回│      │                        │
│    │              │              │          │）、金項鍊4 條、神明金牌15塊、金│      │                        │
│    │              │              │          │手鍊5 條、銀戒指12個、金戒指3 個│      │                        │
│    │              │              │          │、銀項鍊2 條、銀手鍊2 條、男女鑽│      │                        │
│    │              │              │          │戒各1 個（各半克拉）、SONYT10 數│      │                        │
│    │              │              │          │位相機1 台、新臺幣8000元、美金  │      │                        │
│    │              │              │          │51元、領帶夾1 個、NB紀念表1 只、│      │                        │
│    │              │              │          │圓形玉珮3只                     │      │                        │
├──┼───────┼───────┼─────┼────────────────┼───┼────────────┤
│五  │96年5 月中旬上│臺北市中山區吉│戊○○    │以己有之開鎖工具開啟公寓大門後至│丁○○│刑法第321 條第1 項第2款 │
│    │午10時許      │林路267 號6 樓│          │六樓頂，由鐵窗攀爬進入屋內（侵入│      │                        │
│    │              │頂            │          │住宅部分未據告訴），竊取ACER筆記│      │                        │
│    │              │              │          │型電腦一臺、星辰手錶3 支、鍍銀項│      │                        │
│    │              │              │          │鍊                              │      │                        │
├──┼───────┼───────┼─────┼────────────────┼───┼────────────┤
│六  │96年4 月5 日22│臺北市中山區林│亥○○    │見落地門未上鎖而開門進入屋內（侵│丁○○│刑法第320條第1項        │
│    │時30分前之日間│森北路480 號5 │          │入住宅部分未據告訴），竊取鑽戒1 │      │（補充理由書認所犯法條為│
│    │某時許（起訴書│樓頂          │          │個、金戒指1 個、K 金戒指2 個、星│      │刑法第321 條第1 項第2 款│
│    │誤載為96年5 月│              │          │形手鍊1 條、金手鍊2 條、K 金項鍊│      │）                      │
│    │12日，業經檢察│              │          │1條                             │      │                        │
│    │官當庭更正）  │              │          │                                │      │                        │
├──┼───────┼───────┼─────┼────────────────┼───┼────────────┤
│七  │96年5 月12日17│臺北市中山區民│己○○    │持己有客觀上可供作兇器使用之鐵撬│丁○○│刑法第321 條第1 項第2、3│
│    │至18時間之日間│生東路2 段115 │          │破壞鐵窗上安全門之鎖頭，由安全門│      │款                      │
│    │某時許（起訴書│巷28弄16號2 樓│          │攀爬進入屋內（侵入住宅部分未據告│      │                        │
│    │誤載為下午7 時│              │          │訴），竊得金項鍊1 條、戒指1 個與│      │                        │
│    │許失竊）      │              │          │現金5000元                      │      │                        │
├──┼───────┼───────┼─────┼────────────────┼───┼────────────┤
│八  │96年6 月2 日19│臺北市中山區吉│庚○○    │由頂樓鐵窗未上鎖之安全門攀爬入內│丁○○│刑法第321 條第1 項第1、 │
│    │時許          │林路161 巷3 號│          │，竊取黑色背包1 個（內有身分證、│      │2 款                    │
│    │              │5 樓頂（起訴書│          │信用卡、行動電話1 台及小錢包）、│      │                        │
│    │              │誤載為4 樓，業│          │現金14000 元、吉林人蔘          │      │                        │
│    │              │經檢察官當庭更│          │                                │      │                        │
│    │              │正）          │          │                                │      │                        │
├──┼───────┼───────┼─────┼────────────────┼───┼────────────┤
│九  │96年6 月15日13│臺北市中山區農│辰○○    │由丁○○騎乘BGH-851 號重型機車至│寅○○│刑法第321 條第1 項第2款 │
│    │至14時間某時許│安街227 巷3 弄│          │上址1 樓會同寅○○，分持寅○○所│丁○○│、第3 款、第306條第1項  │
│    │              │26 號5樓及頂樓│          │攜帶之客觀上可供作兇器使用之鐵撬│      │                        │
│    │              │              │          │1支 、大型平口螺絲起子1 支及小型│      │                        │
│    │              │              │          │鐵撬1 支，先以鐵撬拉開鐵門欄杆後│      │                        │
│    │              │              │          │伸手入內開啟鐵門，再以螺絲起子破│      │                        │
│    │              │              │          │壞木質大門喇叭鎖頭後侵入屋內行竊│      │                        │
│    │              │              │          │，竊得PS 2遊戲機1 台、餅乾2 包、│      │                        │
│    │              │              │          │手錶3 支、項鍊5 條、隨身碟1 支及│      │                        │
│    │              │              │          │領帶夾1 個等物，由寅○○下手竊得│      │                        │
│    │              │              │          │數位相機1 台、天后宮紀念幣3 枚、│      │                        │
│    │              │              │          │香菸4 包及179 元，得手後離去之際│      │                        │
│    │              │              │          │，為警據報前往處理而當場查獲，並│      │                        │
│    │              │              │          │扣得寅○○所有之前開鐵撬1 支、大│      │                        │
│    │              │              │          │型平口螺絲起子1 支及小型鐵撬1支 │      │                        │
│    │              │              │          │（保管字號為臺灣士林地方法院檢察│      │                        │
│    │              │              │          │署96年度保管字第3860號），另於林│      │                        │
│    │              │              │          │俊寬所騎乘之上開機車置物箱內扣得│      │                        │
│    │              │              │          │其所有之平口螺絲起子2 支、十字螺│      │                        │
│    │              │              │          │絲起子1 支、老虎鉗1 支、鯉魚鉗1 │      │                        │
│    │              │              │          │支、拔釘器1 支、扳手1 支、美工刀│      │                        │
│    │              │              │          │1 支及開鎖工具1支（保管字號為臺 │      │                        │
│    │              │              │          │灣士林地方法院檢察署96年度保管字│      │                        │
│    │              │              │          │第3860號）                      │      │                        │
├──┼───────┼───────┼─────┼────────────────┼───┼────────────┤
│一０│96年3 月21日18│臺北市北投區稻│辛○○    │利用至該工作室消費後欲離開之際，│壬○○│刑法第320 條第1 項      │
│    │時30分        │香路161 巷7 號│          │適警方前往上址查緝，竊取置於客廳│      │                        │
│    │              │8樓 （男士推拿│          │內矮櫃上之大門鑰匙2 把及感應卡1 │      │                        │
│    │              │工作室）      │          │張，旋於96年3 月22日凌晨2 時40分│      │                        │
│    │              │              │          │許，持所竊得之上開鑰匙等物至該工│      │                        │
│    │              │              │          │作室，經辛○○之友人吳武聰留下崔│      │                        │
│    │              │              │          │慶生之年籍，而得悉上情          │      │                        │
├──┼───────┼───────┼─────┼────────────────┼───┼────────────┤
│一一│96年6 月12日17│臺北市北投區北│宇○○    │將冷氣機推入屋內形成缺口後，由林│丁○○│刑法第321 條第1 項第2款 │
│    │時30分前之日間│投路1 段51號6 │          │俊寬自冷氣口攀爬進入屋內行竊（侵│寅○○│                        │
│    │某時許        │樓頂          │          │入住宅部分未據告訴），由寅○○在│      │                        │
│    │              │              │          │外把風，竊得存錢筒1 個（約有8 萬│      │                        │
│    │              │              │          │元、黃金項鍊3 條）、金戒指3 個、│      │                        │
│    │              │              │          │星辰手錶1 只，經警據報前往處理，│      │                        │
│    │              │              │          │而由警於冷氣口旁採得可疑指紋，經│      │                        │
│    │              │              │          │送請內政部警政署刑事警察局比對鑑│      │                        │
│    │              │              │          │定結果與丁○○之指紋相符。      │      │                        │
│    │              │              │          │                                │      │                        │
├──┼───────┼───────┼─────┼────────────────┼───┼────────────┤
│一二│96年4 月中旬日│臺北市北投區致│卯○○    │由丁○○自未上鎖之落地門進入屋內│丁○○│刑法第320 條第3項、第1項│
│    │間某時許（起訴│遠一路1 段29號│          │（侵入住宅部分未據告訴），另由陳│寅○○│（補充理由書認所所犯法條│
│    │書誤載為96年5 │5樓 頂        │          │啟南在外把風，而於屋內翻找財物未│      │為刑法第321 條第1 項第2 │
│    │月間某日）    │              │          │獲                              │      │款）                    │
├──┼───────┼───────┼─────┼────────────────┼───┼────────────┤
│一三│96年6 月15日前│臺北市中山區建│戌○○    │以開鎖工具插入鑰匙孔開啟一樓感應│丁○○│刑法第320 條第1 項（補充│
│    │某日之日間某時│國北路3 段22巷│          │門後至頂樓（侵入住宅部分未據告訴│      │理由書認所犯法條為刑法第│
│    │許            │15 號5樓之1 頂│          │），因該處大門未鎖而進入，竊取飾│      │321 條第1 項第2 款、第3 │
│    │              │樓            │          │品配件75個                      │      │款）                    │
├──┼───────┼───────┼─────┼────────────────┼───┼────────────┤
│一四│96年6 月上旬某│臺北市中山區新│酉○○    │徒手拉開鐵窗攀爬侵入屋內（侵入住│丁○○│刑法第321 條第2 項、第1 │
│    │日之日間某時許│生北路2 段149 │          │宅部分未據告訴）翻找財物而未竊得│      │項第2 款                │
│    │              │巷12號5 樓    │          │任何財物                        │      │                        │
├──┼───────┼───────┼─────┼────────────────┼───┼────────────┤
│一五│96年6 月2 日20│臺北市北投區文│子○○    │攜帶己有客觀上可供作兇器使用之固│徐仁鴻│刑法第321 條第1 項第3款 │
│    │時15分        │林北路94巷35號│          │定夾1 把、套筒8 個、十字起子1 把│      │                        │
│    │              │力麟建設太和  │          │及套筒扳手1 支等工具侵入上開無人│      │                        │
│    │              │預售工地      │          │所在之工地內，徒手竊取白鐵門手把│      │                        │
│    │              │              │          │1只 （起訴書誤載為鐵門，業經檢察│      │                        │
│    │              │              │          │官當庭更正，價值約300 元，已領回│      │                        │
│    │              │              │          │），得手後欲離去之際，為警當場查│      │                        │
│    │              │              │          │獲，並扣得上開工具（保管字號為臺│      │                        │
│    │              │              │          │灣士林地方法院檢察署96年度保管字│      │                        │
│    │              │              │          │第2202號）                      │      │                        │
├──┼───────┼───────┼─────┼────────────────┼───┼────────────┤
│一六│96年2 月11日22│臺北市北投區北│申○○    │將置於屋外防火巷內之白鐵大門，以│徐仁鴻│刑法第320 條第1 項      │
│    │時            │投路95巷7 號房│          │預備之推車竊取並載運離去，得手後│      │                        │
│    │              │屋外之防火巷  │          │送至臺北市○○區○○路資源回收場│      │                        │
│    │              │              │          │以2400元之價格販售牟利          │      │                        │
├──┼───────┼───────┼─────┼────────────────┼───┼────────────┤
│一七│96年3 月29日5 │臺北市北投區大│閻天霖    │徒手將公寓之鐵門2 片卸下以竊取，│徐仁鴻│刑法第320 條第1 項      │
│    │時（起訴書誤載│興街24巷1 弄6 │          │得手後搬至小貨車上載離          │      │                        │
│    │為20時37分）  │號            │          │                                │      │                        │
├──┼───────┼───────┼─────┼────────────────┼───┼────────────┤
│一八│96年3 月28日11│臺北市北投區民│甲○○    │見門未上鎖而入內竊取不銹鋼水槽（│徐仁鴻│刑法第320 條第1 項      │
│    │時許（起訴書誤│族路68巷6 號1 │          │侵入住宅部分未據告訴），得手後載│      │                        │
│    │載為12時）    │樓            │          │運離去之際，為警盤檢而查獲（已領│      │                        │
│    │              │              │          │回）                            │      │                        │
├──┼───────┼───────┼─────┼────────────────┼───┼────────────┤
│一九│96年4 月25日中│臺北市中山區新│陳信合    │徒手拆下窗戶爬窗入內（侵入住宅部│丁○○│刑法第321 條第1 項第2款 │
│    │午（起訴書誤載│生北路2 段41巷│          │分未據告訴）竊取行動電話1 支（已│      │                        │
│    │為19時10分，業│14 號8樓      │          │領回）                          │      │                        │
│    │經檢察官當庭更│              │          │                                │      │                        │
│    │正）          │              │          │                                │      │                        │
├──┼───────┼───────┼─────┼────────────────┼───┼────────────┤
│二０│96年4月25日14 │臺北市中山區新│丙○○    │由浴室窗戶攀爬進入屋內，竊取金項│丁○○│刑法第321 條第1 項第2款 │
│    │時至18時間之日│生北路2 段41巷│          │鍊1 條、富士數位相機1 臺、PRADA │      │、第法306 條第1 項      │
│    │間某時（起訴書│14號8 樓之1   │          │黑色背包1 台、歐元300 元、泰幣  │      │                        │
│    │誤載為14 時） │              │          │7000元、SOGO禮券6000元、20000 元│      │                        │
├──┼───────┼───────┼─────┼────────────────┼───┼────────────┤
│二一│96年5 月上旬某│臺北市中山區吉│陳易景    │徒手將窗戶欄杆拉彎，攀爬窗戶進入│丁○○│刑法第321 條第1 項第1、2│
│    │日17時至20時間│林路144 巷20號│          │屋內，竊取SONY手機1 支（已領回  │      │款                      │
│    │之日落後某時  │5樓           │          │）、照相機1 台、LV包包1 個及筆記│      │                        │
│    │              │              │          │型電腦1 台                      │      │                        │
├──┼───────┼───────┼─────┼────────────────┼───┼────────────┤
│二二│96年4 月上旬某│臺北縣板橋市三│癸○○    │自冷氣口之窗戶攀爬進入屋內（侵入│丁○○│刑法第321 條第1 項第2款 │
│    │日之日間某時許│民路2 段163 號│          │住宅部分未據告訴），竊取NOKIA 行│      │                        │
│    │              │7樓 頂        │          │動電話1 支（已領回）、銀項鍊1 條│      │                        │
│    │              │              │          │、存錢筒1 個                    │      │                        │
└──┴───────┴───────┴─────┴────────────────┴───┴────────────┘
附表二：
┌──┬───┬────────────────────────┐
│編號│被害人│主                                            文│
├──┼───┼────────────────────────┤
│一  │午○○│寅○○、徐仁鴻共同竊盜，累犯，各處有期徒刑月，│
│    │      │均減為有期徒刑壹月又拾伍日。                    │
├──┼───┼────────────────────────┤
│二  │天○○│寅○○、徐仁鴻、壬○○結夥三人以上，攜帶兇器，毀│
│    │      │越安全設備竊盜，累犯，各處有期徒刑壹年，均減為有│
│    │      │期徒刑陸月，鐵撬壹支沒收之。                    │
├──┼───┼────────────────────────┤
│三  │丑○○│徐仁鴻共同竊盜，累犯，處有期徒刑肆月，減為有期徒│
│    │      │刑貳月。                                        │
├──┼───┼────────────────────────┤
│四  │未○○│丁○○、寅○○共同踰越安全設備竊盜，累犯，各處有│
│    │      │期徒刑捌月，均減為有期徒刑肆月，扣案之開鎖工具  │
│    │      │壹支（保管字號為臺灣士林地方法院檢察署九十六年度│
│    │      │保管字第三八六０號）沒收之。                    │
├──┼───┼────────────────────────┤
│五  │戊○○│丁○○踰越安全設備竊盜，累犯，處有期徒刑柒月，扣│
│    │      │案之開鎖工具壹支（保管字號為臺灣士林地方法院檢察│
│    │      │署九十六年度保管字第三八六０號）沒收之。        │
├──┼───┼────────────────────────┤
│六  │亥○○│丁○○竊盜，累犯，處有期徒刑肆月，減為有期徒刑貳│
│    │      │月。                                            │
├──┼───┼────────────────────────┤
│七  │己○○│丁○○攜帶兇器，毀越安全設備竊盜，累犯，處有期徒│
│    │      │刑柒月，鐵撬壹支沒收之。                        │
├──┼───┼────────────────────────┤
│八  │庚○○│丁○○踰越安全設備，於夜間侵入住宅竊盜，累犯，處│
│    │      │有期徒刑柒月。                                  │
├──┼───┼────────────────────────┤
│九  │辰○○│丁○○、寅○○共同攜帶兇器，踰越安全設備竊盜，累│
│    │      │犯，各處有期徒刑拾月，扣案之鐵撬壹支、大型平口起│
│    │      │子壹支及小型鐵撬壹支（以上保管字號為臺灣士林地方│
│    │      │法院檢察署九十六年度保管字第三八六０號）均沒收之│
│    │      │。                                              │
├──┼───┼────────────────────────┤
│一０│辛○○│壬○○竊盜，累犯，處有期徒刑肆月，減為有期徒刑貳│
│    │      │月。                                            │
├──┼───┼────────────────────────┤
│一一│宇○○│丁○○、寅○○共同踰越安全設備竊盜，累犯，各處有│
│    │      │期徒刑捌月。                                    │
├──┼───┼────────────────────────┤
│一二│卯○○│丁○○、寅○○共同竊盜，未遂，累犯，各處有期徒刑│
│    │      │肆月，均減為有期徒刑貳月。                      │
├──┼───┼────────────────────────┤
│一三│戌○○│丁○○竊盜，累犯，有期徒刑肆月，扣案之開鎖工具壹│
│    │      │支（保管字號為臺灣士林地方法院檢察署九十六年度保│
│    │      │管字第三八六０號）沒收之。                      │
├──┼───┼────────────────────────┤
│一四│酉○○│丁○○踰越安全設備竊盜，未遂，累犯，處有期徒刑伍│
│    │      │月。                                            │
├──┼───┼────────────────────────┤
│一五│子○○│徐仁鴻攜帶兇器竊盜，累犯，處有期徒刑捌月，扣案之│
│    │      │固定夾壹把、套筒捌個、十字起子壹把及套筒扳手壹支│
│    │      │（以上保管字號為臺灣士林地方法院檢察署九十六年度│
│    │      │保管字第二二０二號）均沒收之。                  │
├──┼───┼────────────────────────┤
│一六│申○○│徐仁鴻竊盜，累犯，處有期徒刑月，減為有期徒刑壹│
│    │      │月又拾伍日。                                    │
├──┼───┼────────────────────────┤
│一七│閻天霖│徐仁鴻竊盜，累犯，處有期徒刑肆月，減為有期徒刑貳│
│    │      │月。                                            │
├──┼───┼────────────────────────┤
│一八│甲○○│徐仁鴻竊盜，累犯，處有期徒刑伍月，減為有期徒刑貳│
│    │      │月又拾伍日。                                    │
├──┼───┼────────────────────────┤
│一九│陳信合│丁○○踰越安全設備竊盜，累犯，處有期徒刑柒月。  │
├──┼───┼────────────────────────┤
│二０│丙○○│丁○○踰越安全設備竊盜，累犯，處有期徒刑捌月。  │
├──┼───┼────────────────────────┤
│二一│陳易景│丁○○毀越安全設備，於夜間侵入住宅竊盜，累犯，處│
│    │      │有期徒刑拾月。                                  │
├──┼───┼────────────────────────┤
│二二│癸○○│丁○○踰越安全設備竊盜，累犯，處有期徒刑柒月，減│
│    │      │為有期徒刑月又拾伍日。                        │
└──┴───┴────────────────────────┘
附表三：
┌──┬──────┬─────┬───┬─────────┬────┐
│編號│時  間      │地  點    │被害人│行竊方式與失竊財物│行為人  │
│    │            │          │      │                  │（補充理│
│    │            │          │      │                  │由書認所│
│    │            │          │      │                  │犯法條）│
├──┼──────┼─────┼───┼─────────┼────┤
│一  │96年5 月12日│臺北市中山│乙○○│以開鎖工具開啟大門│丁○○  │
│    │12時40分許（│區○○街79│      │侵入住宅時經屋內人│寅○○  │
│    │起訴書誤載為│巷10號4樓 │      │員發現而未遂      │（補充理│
│    │96年5 月下旬│          │      │                  │由書認所│
│    │，業經檢察官│          │      │                  │犯法條為│
│    │當庭更正）  │          │      │                  │刑法第32│
│    │            │          │      │                  │0 條第1 │
│    │            │          │      │                  │項、第3 │
│    │            │          │      │                  │項）    │
├──┼──────┼─────┼───┼─────────┼────┤
│二  │96年3月22日 │臺北市北投│辛○○│持上開門鎖侵入屋內│壬○○  │
│    │凌晨2時40分 │區○○路16│      │                  │寅○○  │
│    │            │1 巷7 號8 │      │                  │（補充理│
│    │            │樓        │      │                  │由書認所│
│    │            │          │      │                  │犯法條為│
│    │            │          │      │                  │刑法第32│
│    │            │          │      │                  │1條第1項│
│    │            │          │      │                  │第1 款、│
│    │            │          │      │                  │第2項） │
├──┼──────┼─────┼───┼─────────┼────┤
│三  │96年5月間某 │臺北市中山│地○○│以破壞鐵門方式侵入│丁○○  │
│    │日          │區○○街16│      │住宅行竊未遂      │寅○○  │
│    │            │4號2樓    │      │                  │（補充理│
│    │            │          │      │                  │由書認所│
│    │            │          │      │                  │犯法條為│
│    │            │          │      │                  │刑法第32│
│    │            │          │      │                  │1條第1項│
│    │            │          │      │                  │第2 款、│
│    │            │          │      │                  │第2項） │
├──┼──────┼─────┼───┼─────────┼────┤
│四  │96年4 月27日│臺北市中山│巳○○│以竹棒開啟窗戶侵入│丁○○  │
│    │15時10分許（│區○○路25│      │住宅未遂          │（補充理│
│    │起訴書誤載為│1號5樓    │      │                  │由書認所│
│    │96年5 月間某│          │      │                  │犯法條為│
│    │日，業經檢察│          │      │                  │刑法第32│
│    │官當庭更正）│          │      │                  │1條第1項│
│    │            │          │      │                  │第2 款、│
│    │            │          │      │                  │第2項） │
└──┴──────┴─────┴───┴─────────┴────┘


司法院資訊處製作；財團法人民間司法改革基金會備份。
